ACORDAO-COMPLETO-2360939

ACÓRDÃO DE RELAÇÃO

ACÓRDÃO DE RELAÇÃO 8328/2019 ATA 29/2019 - PRIMEIRA CÂMARA

Acórdão 8328/2019-TCU-Primeira Câmara
VISTOS e relacionados estes autos que tratam, originalmente, de tomada de contas especial instaurada em razão de irregularidades ocorridas na gestão de recursos do Serviço Nacional de Aprendizagem do Cooperativismo do Estado de Sergipe (Sescoop/SE) , no exercício de 2010. 
Considerando que o Tribunal julgou irregulares as contas dos responsáveis (Srs. José Milton de Almeida, Manoel Messias do Nascimento e Cláudio Valério dos Santos) , com imputação de débito e multa, conforme Acórdão 2158/2016-TCU-Primeira Câmara, confirmado pelos Acórdãos 3921/2016 (embargos de declaração) e 5255/2018 -1ª Câmara (recurso de reconsideração) ;
Considerando o requerimento subscrito pelo representante legal do Sr. José Milton de Almeida, com pedido de tornar insubsistente a multa aplicada, no valor de R$ 20.000,00, extinto o processo e retirados os representantes legais, tendo em vista o falecimento do referido responsável (peça 181) ;
Considerando que o Sr. José Milton de Almeida faleceu em 6/10/2017 (peça 181, pag. 3) , antes da apreciação do recurso de reconsideração, ocorrido na sessão de 5/6/2018 (peça 168) , e, portanto, antes do trânsito em julgado da decisão condenatória;
Considerando que a jurisprudência desta Corte é firme no sentido de que o falecimento do responsável após sua citação válida e antes do trânsito em julgado da decisão condenatória é motivo para a revisão de ofício do acórdão, com a finalidade de afastar a multa aplicada, mas não impede o julgamento de mérito pela irregularidade das contas nem a imputação do débito, não sendo cabível, portanto, extinguir o processo em função do óbito (Acórdão 1800/2015-TCU-Plenário e 6118/2017-1ª Câmara) ;
Considerando o disposto no art. 3º, § 2º, da Resolução - TCU 178/2005, a instrução da unidade técnica (peças 218-219) e o Parecer concordante do MP/TCU (peça 220) ;
Os Ministros do Tribunal de Contas da União, reunidos em Sessão de 1ª Câmara, ACORDAM, por unanimidade, com fundamento no art. 3º, § 2º, da Resolução-TCU 178/2005, de acordo com os pareceres emitidos nos autos, em proceder a revisão de ofício do Acórdão 2158/2016-TCU-Primeira Câmara, para tornar insubsistente a multa aplicada ao Sr. José Milton de Almeida (CPF XXX.337.934-XX) no subitem 9.3, em razão de seu falecimento antes do trânsito em julgado da decisão condenatória.
1. Processo TC-Processo 019.877/2013-7 (TOMADA DE CONTAS ESPECIAL) 
	1.1. Responsáveis: José Milton de Almeida (CPF XXX.337.934-XX) , Manoel Messias do Nascimento (CPF XXX.899.145-XX) e Cláudio Valério dos Santos (CPF XXX.129.505-XX) .
	1.2. Órgãos/Entidades: Serviço Nacional de Aprendizagem do Cooperativismo do Estado de Sergipe - Sescoop/SE.
	1.3. Relator: Ministro-Substituto Augusto Sherman Cavalcanti.
	1.4. Representante do Ministério Público: Procurador Marinus Eduardo De Vries Marsico.
	1.5. Unidade Técnica: Secretaria do TCU no Estado de Sergipe (Sec-SE) .
	1.6. Representação legal: Anníbal Peixoto Neto (10.715/OAB-PB) , José Soares Santos (7.206/OAB-SE) e outros.

Primeira Câmara

José Milton de Almeida (CPF XXX.337.934-XX), Manoel Messias do Nascimento (CPF XXX.899.145-XX) e Cláudio Valério dos Santos (CPF XXX.129.505-XX).

ACORDAO-COMPLETO-2529024

Acórdão de Relação 1638/2022 - Primeira Câmara

Acórdão de Relação

ACORDAO-COMPLETO-2424394

Acórdão de Relação 8950/2020 - Primeira Câmara

AUGUSTO SHERMAN

Anníbal Peixoto Neto (10.715/OAB-PB), José Soares Santos (7.206/OAB-SE) e outros.

Procurador Marinus Eduardo De Vries Marsico.

TOMADA DE CONTAS ESPECIAL (TCE)

Secretaria do TCU no Estado de Sergipe (Sec-SE).